【裁判字號】    89,連小,4
【裁判日期】    900130
【裁判案由】    侵權行為
【裁判全文】
福建金門地方法院民事判決                            八十九年度連小字第四號
    原   告  甲○○
    被   告  乙○○
右當事人間侵權行為事件，本院判決如左：
    主    文
被告應給付原告新台幣伍仟元及自民國八十九年十二月十五日日起至清償日止，按週
年利率百分之五計算之利息。
訴訟費用新台幣貳佰貳拾貳元由被告負擔。
    事實及理由
一、兩造聲明及陳述要旨：
    １、原告部分：原告主張於民國八十九年六月十一日下午五時十分許，駕駛車號
        ＷＺ│０四五七號之吉普車，由介壽往馬港方向行駛，在連江縣馬祖村之迎
        賓樓下方之停車場，準備停車之際，適被告駕駛車號ＷＺ│０三七七號廂型
        車準備倒車，竟未留意其駕駛車輛後方有原告之汽車，原告發現被告正在倒
        車，隨即按鳴喇叭，被告卻仍倒車，致撞擊原告所駕駛之左前車門而凹陷、
        電動窗無法使用等事實，提出車損照片二張、永順汽車保養所收據證據，爰
        依民法第一百八十四條第一項侵權行為之規定，請求被告給付如主文第一項
        所示。
    ２、被告部分：被告抗辯原告之汽車係正前進入停車格，屬行駛中，始與其駕駛
        之汽車發生碰撞，並非如原告所稱其短暫停車，伊倒車時並未發現原告之汽
        車在後面，也未聽見原告按鳴喇叭聲，導致發生上開侵權行為之結果，兩造
        均有責任，提出被告車損照片二紙證據，請求駁回原告之訴。
二、得心證之理由：
    １、原告起訴主張上開修理費用為新台幣（下同）六千六百元，因車輛零件折舊
        ，減縮為五千元，此為民事訴訟法第二百五十五條第一項但書事由，應予准
        許，且為被告所不爭執，併此敘明。
    ２、本件原告主張之事實，業據提出車損照片及永順汽車保養所收據為證，且被
        告亦坦承上開碰撞之事實，但抗辯倒車時有回頭察看後方，且確實無車輛始
        倒車而發生碰撞等語。按汽車駕駛人倒車時應顯示倒車燈光，或注意其他車
        輛或行人，道路交通管理處罰條例第五十條定有明文。經查：(1)被告先抗辯
        倒車時已盡注意義務，並無發現原告之汽車在伊後面，後又主張係原告欲停
        車進入停車格，而伊正欲倒車出停車格而發生碰撞，前後供述已不一。(2)依
        原告所提出之車損照片觀之，車輛之左前方駕駛座車門凹陷，並無兩車行進
        間互撞摩擦痕跡，非被告所稱兩車均屬行進間。(3)事故發生在八十九年六月
        十一日下午五時十分，當時視線上屬良好，被告應注意後方人車，且並無不
        能注意之情勢，卻疏於注意，被告之過失責任甚明，自應依上開規定，負侵
        權行為損害賠償責任。
三、結論：本件原告之訴為有理由，依民事訴訟法第七十八條、第四百三十六條之十
    九，判決如主文。
中    華    民    國      九十      年      一      月        三十      日
                                    福建金門地方法院連江簡易庭
                                            法  官  吳  振  富
右為正本係照原本作成。
如對於本判決上訴須於判決送達後廿日內向本院提出上訴狀。
上訴內應記載上訴理由，表明下列各款事項：
一、原判決所違背之法令及其見體內容。
二、依訴訟資料可認為原判決有違背法令之見體事實。
中    華    民    國      九十      年      一      月        三十      日
                                            書記官  林  仁  泰


司法院資訊處製作；財團法人民間司法改革基金會備份。
